臺灣板橋地方法院刑事判決　　　　　　　100年度易字第228號
公　訴　人　臺灣桃園地方法院檢察署檢察官
被　　　告　林霠后
上列被告因違反毒品危害防制條例案件，經檢察官聲請以簡易判
決處刑（臺灣桃園地方法院檢察署99年度毒偵字第4865號）後，
臺灣桃園地方法院認無管轄權，改行通常程序，以99年度易字第
1087號刑事判決移送本院審理，判決如下：
    主  文
林霠后施用第二級毒品，累犯，處有期徒刑伍月，如易科罰金，
以新臺幣壹仟元折算壹日。
    事  實
一、林霠后前於民國97年間，因施用第二級毒品案件，經本院於
    97年6 月6 日以97年度毒聲字第1253號刑事裁定令入觀察勒
    戒處所執行觀察勒戒，於97年8 月27日因無繼續施用傾向釋
    放，並經臺灣板橋地方法院檢察署檢察官以97年度毒偵字第
    3683號為不起訴處分確定。另於97年間因轉讓第二級毒品案
    件，經本院於97年9 月30日以97年度簡字第6229號刑事簡易
    判決判處有期徒刑6 月，於同年10月29日確定。復於98年間
    因施用第二級毒品案件，經本院於98年6 月30日以98年度簡
    字第3491號刑事簡易判決判處有期徒刑4 月，於同年6 月22
    日確定。上揭2 罪接續執行，於98年12月10日縮刑期滿執行
    完畢。詎仍不知戒除毒癮，明知甲基安非他命係毒品危害防
    制條例所規定之第二級毒品，不得非法施用，竟於上揭觀察
    勒戒執行完畢釋放後5 年內，復基於施用第二級毒品甲基安
    非他命之犯意，於99年7 月29日晚上11時45分許為警採尿時
    起回溯96小時內之某時許，在某不詳處所施用甲基安非他命
    1 次。嗣於99年7 月29日經警於林霠后同意下採其尿液送驗
    ，結果呈安非他命類陽性反應，始悉上情。
二、案經桃園縣政府警察局龜山分局報請臺灣桃園地方法院檢察
    署檢察官偵查後，向臺灣桃園地方法院聲請以簡易判決處刑
    ，經該院以管轄錯誤為由移送本院審理。
    理  由
一、證據能力：按被告以外之人於審判外之言詞或書面陳述，除
    法律有規定者外，不得作為證據，刑事訴訟法第159 條第1
    項固有明定。惟被告以外之人於審判外之陳述，雖不符同法
    第159 條之1 至之4 規定，但經當事人於審判程序同意作為
    證據，法院審酌該言詞陳述或書面作成時之情況，認為適當
    者，亦得為證據，且當事人、辯護人於法院調查證據時，知
    有第159 條第1 項不得為證據之情形，而未於言詞辯論終結
    前聲明異議者，視為有前項之同意，此亦據刑事訴訟法第15
    9 條之5 規定甚明。查，本判決以下所引用之被告以外之人
    於審判外之陳述（包含書面陳述），被告於本院準備程序中
    表示，對證據能力表示沒有意見等情明確（見本院卷第31頁
    背面），迄本院言詞辯論終結前，復未對該等證據之證據能
    力聲明異議，本院審酌該等證據之取得，並無違法不當或證
    明力明顯過低之瑕疵，亦認以之作為證據，要屬適當。是依
    刑事訴訟法第159 條之5 之規定，本案判決所引用之被告以
    外之人於審判外之陳述（包含書面陳述），均有證據能力，
    合先敘明。
二、訊據被告林霠后固坦承員警詢問伊是否願意採尿，伊說可以
    ；伊於99年7 月29日下午11時45分許有在桃園縣政府警察局
    龜山分局坪頂派出所進行採尿；且伊有自行拿著員警所給的
    塑膠杯至廁所；並有將尿液注入塑膠杯再交給員警等情不諱
    （見本院卷第31頁背面、32頁、51頁背面、52頁），惟矢口
    否認有施用第二級毒品犯行，辯稱：員警表示伊為（毒品調
    驗）列管人口，並說事後會開調驗通知單給伊，但事後並未
    開立；而該驗尿尿瓶並非伊親自封緘，員警亦未在伊面前將
    尿瓶封緘；伊無法確定該送驗尿液是否是伊的；伊並未施用
    甲基安非他命云云。經查：
（一）被告上揭被查獲後於99年7 月29日晚間11時45分許，經警
      採集之尿液（代號：J-990265號）送臺灣檢驗科技股份有
      限公司以EIA 酵素免疫分析法初步檢驗及以GC/MS 氣相層
      析質譜儀法確認檢驗結果，驗出確呈安非他命類陽性反應
      （安非他命值達289 ng/ml 、甲基安非他命值達1356ng/m
      l ）乙節，亦有桃園縣政府警察局龜山分局被採尿人尿液
      暨毒品真實姓名與編號對照表、臺灣檢驗科技股份有限公
      司濫用藥物檢驗報告（報告編號：UL／2010／80350 、報
      告日期：2010／8 ／27）各1 紙附卷可稽（見偵卷第10、
      9 頁）。
（二）又經警送驗之扣案尿液（100 年度刑保字第155 號），經
      本院將所採集被告口腔黏膜（唾液）送請內政部警政署刑
      事警察局進行DNA 比對鑑定，鑑定結果上揭扣案尿液檢出
      女性DNA-STR 型別與被告DNA 型別相符一節，有內政部警
      政署刑事警察局100 年8 月3 日刑醫字第100080770 號鑑
      定書1 件在卷可稽（見本院卷第55頁），可見上揭經警採
      集送驗之尿液確實屬於被告所有。故被告雖抗辯：該驗尿
      尿瓶並非伊親自封緘，員警未在伊面前將尿瓶封緘等節即
      便屬實，惟未影響該尿液之同一性，並不影響採證鑑定之
      結果。又被告既已同意員警之採尿請求，而自行帶著塑膠
      杯至廁所中取尿後交給員警，則無論員警事後有無再行開
      立毒品調驗通知書或驗尿同意書予被告，並不影響該採證
      之程序合法判斷。
（三）按甲基安非他命經口服投與後約百分之70於24小時內自尿
      中排出，約百分之90於96小時內自尿中排出，由於甲基安
      非他命成分之檢出與其投與方式、投與量、個人體質、採
      尿時間與檢測儀器之精密度等諸多因素有關，因此僅憑尿
      液中呈安非他命陽性反應，並無法確實推算吸食時間距採
      集時間之長短，惟依上述資料推斷，最長可能不會超過4
      日，亦經行政院衛生署藥物食品檢驗局81年2 月8日（81
      ）藥檢一字第001156號函示明確，此亦為本院辦理毒品案
      件職務上所知悉甚詳。
（四）被告上開所採尿液送驗結果既有安非他命類之陽性反應，
      且該結果係以氣相層析質譜儀法進行確認，依上說明，已
      足排除偽陽性反應之可能，顯見被告於99年7 月29日晚間
      11時45分許，經警採尿前之96小時內某時點，確曾有施用
      第二級毒品甲基安非他命之事實，應可認定，被告上揭所
      辯顯係事後卸責之詞，均不足採信。
（五）查被告前於97年間，因施用第二級毒品案件，經本院於97
      年6 月6 日以97年度毒聲字第1253號刑事裁定令入觀察勒
      戒處所執行觀察勒戒，於97年8 月27日因無繼續施用傾向
      釋放，並經臺灣板橋地方法院檢察署檢察官以97年度毒偵
      字第3683號為不起訴處分確定等情，有臺灣高等法院被告
      前案紀錄表1 份在卷可按，是被告於上揭觀察、勒戒執行
      完畢釋放後5 年內，再犯本件施用毒品之犯行，均已不屬
      毒品危害防制條例第20條規定之「初犯」或「5 年後再犯
      」情形，應依同條例第10條處罰（最高法院97年第5 次刑
      事庭會議決議意旨參照）。
（六）綜上所述，本件事證明確，被告犯行堪以認定，應依法論
      科。
三、論罪科刑：
（一）論罪：核被告林霠后所為，係犯毒品危害防制條例第10條
      第2 項之施用第二級毒品罪。
（二）吸收關係：被告上揭如事實欄所示，為施用甲基安非他命
      ，而於施用前持有第二級毒品之低度行為，為施用第二級
      毒品之高度行為所吸收，不另論罪。
（三）累犯：又被告前曾受有如事實欄一所載之犯罪科刑及執行
      情形，有臺灣高等法院被告前案紀錄表1 份在卷可憑，其
      於受有期徒刑之執行完畢後，5 年以內故意再犯本件有期
      徒刑以上之罪，為累犯，應依刑法第47條第1 項之規定加
      重其刑。
（四）量刑：爰審酌被告前因已施用毒品犯行，而經觀察勒戒、
      判刑執行，本應知所惕勵，卻仍漠視法令禁制再犯本罪，
      顯未知所戒慎，且犯後未能坦承犯行，並未悔悟之態度，
      惟衡其施用毒品所生危害，實以自戕身心健康為主，對於
      他人生命、身體、財產等法益，尚無明顯而重大之實害等
      一切情狀，論處如主文所示之刑，並諭知易科罰金折算標
      準，以示懲儆。
據上論斷，應依刑事訴訟法第299 條第1 項前段，毒品危害防制
條例第10條第2 項，刑法第11條前段、第47條第1 項、第41條第
1 項前段，判決如主文。
本案經檢察官洪松標到庭執行職務。
中    華    民    國   100    年    9     月    23    日
                  刑事第十五庭  法  官   方鴻愷
以上正本證明與原本無異。
如不服本判決，應於送達後10日內敘明上訴理由，向本院提出上
訴狀，上訴於本院第二審合議庭 (應附繕本) 。其未敘述上訴理
由者，應於上訴期間屆滿後20日內向本院補提理由書「切勿逕送
上級法院」。
                                書記官   江怡萱
中    華    民    國   100    年    9     月    23    日
附錄本案論罪科刑法條全文：
毒品危害防制條例第10條
施用第一級毒品者，處6 月以上5 年以下有期徒刑。
施用第二級毒品者，處3 年以下有期徒刑。